# 成本法核算下子公司因少数股东减资账务处理

提问人：彩云飞处彩云追 时间：2012-05-20 14:11:09
搜了一下视野同一控制合并方面的问题，受益多多，但还是不断遇到新的问题，再次求助一下，麻烦并谢谢各位的帮助：
同一控制下合并子公司（合并日占比65%）后第二年，其35%的股权的少数股东减资，少数股东仅以实收资本的比例减资，其应享有的留存收益留给了子公司： 1 ）子公司在减资时： 借：实收资本 贷：银行存款 其所留下的留存收益是否需要进行账务处理，即借：留存收益 贷 资本公积？ 2 ）母公司长期股权投资的账面成本是否需要变动（成本法核算）？ 3 ）在编制合并报表时，如何编制抵消分录？

回答人：chenyiwei
回复 彩云飞处彩云追 的帖子
1 、子公司不需要作帐务处理。在减资中，子公司需调整资本公积的金额等于所减少的实收资本和实际支付的减资款之间的差额。两者一致的情况下，调整资本公积的金额为零。
2 、母公司对子公司的长期股权投资成本并不因为少数股东减资而发生变动，因此母公司个别报表层面无需进行帐务处理。 3 、在合并报表层面，视同收购少数股权，即子公司支付给少数股东的减资款与该等股权原对应享有的 35 ％净资产的帐面价值之间的差额在合并报表层面增加资本公积处理。